臺灣桃園地方法院民事判決　九十年度訴字第五五○號
　　原　　　告　　呂　春
　　被　　　告　　乙○○
　　　　　　　　　甲○○
　　複代理人　　　丙○○
右當事人間請求損害賠償事件，本院判決如左：
    主      文
原告之訴及假執行之聲請均駁回。
訴訟費用由原告負擔。
    事      實
甲、原告方面：
一、聲明：求為判決（一）被告應連帶給付原告新台幣（下同）九十三萬元正及自本
    　　　起訴狀繕本送達翌日即民國九十年四月三日起至清償日止，按年息百分之
    　　　五計算之利息。（二）被告應連帶就原告所有桃園市○○街八十九號二樓
    　　　、三樓陽台之排水孔排除水泥等障礙並回復原狀。（三）原告願供擔保請
　　　    准供擔保宣告假執行。
二、陳述：緣被告乙○○與甲○○係夫妻，二人與原告係鄰居，而被告二人於八十八
    　　　年四、五月間某時竟乘原告未注意之際，共同將水泥等物品強行灌入原告
    　　　住家二、三樓陽台之排水孔內，以致原告樓房排水設施完全喪失，事後亦
      　　未告知原告，嗣又因八十八年五月下旬突下場豪雨，竟將原告之裝潢、地
    　　　板等設施漫淹尺深浸透而損壞，其修理費約八十八萬元，樓梯修理費二萬
　　　　　元，油漆費三萬元，合計原告若欲修復前揭損害，須支出修理費用九十三
　　　　　萬元。按故意或過失侵害他人之權利者及故意悖於善良風俗加損害於他人
　　　　　者為侵權行為，又二人共同侵權行為應負連帶責任，此為民法第一百八十
　　　　　四條及一百八十五條所明定。經原告一再向被告理論，惟被告二人均置之
　　　　　不理，爰依法起訴。另查損害賠償以回復原狀為原則，故被告應就排水孔
　　　　　之排水功能回復原狀，而裝潢、地板等損害，顯有困難，應以金錢填補之
　　　　　。
三、證據：提出照片十九紙、估價明細表一紙；並聲請訊問證人廖坤忠、許旺興、呂
    　　　惠真。
乙、被告部分：
一、聲明：求為判決（一）駁回原告之訴及假執行之聲請（三）如受不利之判決，願
　　　    供擔保請准免為假執行。
二、陳述：
（一）按當事人主張有利於己之事實者，就其事實有舉證之責任，此為民事訴訟法第
      二百七十七條定有明文。查本件原告率謂被告二人於八十八年四月間共同破壞
      其住家二、三樓陽台之排水孔，致其住家室內因排水不良而淹水，造成裝潢等
      損害，核計修繕費九十三萬元云云。然原告所稱排水管堵塞，究係自然原因造
      成，抑或人為所致，甚者如無的之指述，遽為被告不利之認定。
（二）另查原告所稱其屋內淹水所需之修繕費九十餘萬元云云，此損害究係何原因所
      造成，且是否真有此損害發生，及損害賠償之估算基於何而來，綜觀其所提之
      書證，均付之闕如，即明原告所指稱之各項損害賠償，實屬子虛烏有。故本件
      原告之訴既乏證據，亦顯無理由，
      理　　由
一、本件原告起訴主張被告乙○○與甲○○係夫妻，二人與原告為鄰居，被告二人於
    八十八年四、五月間某時竟乘原告未注意之際，共同將水泥等物品強行灌入原告
    住家二、三樓陽台之排水孔內，以致原告樓房排水設施完全喪失，事後下雨，竟
    將原告之裝潢、地板等設施淹浸損壞，須支出修理費八十八萬元、樓梯修理費二
    萬元及油漆費三萬元，合計九十三萬元，二人共同侵權行為，原告自得爰依民法
    第一百八十五條之規定請求被告連帶賠償之，並請求被告將排水孔之排水功能回
    復原狀，而裝潢、地板等損害，顯有困難，應以金錢填補之。
二、被告則否認有前揭侵權行為，並抗辯造成排水管堵塞之原因甚多，究係自然原因
　　造成，抑或人為所致均有可能，原告應對此負舉證責任。再原告稱屋內淹水所需
　　之修繕費九十三萬元云云，此損害究係何原因所造成，且是否真有此損害發生及
　　損害賠償之估算標準，均應由原告負舉證責任等語。
三、本件原告起訴主張坐落於桃園縣桃園市○○街八十九號之房屋所原告所有，相鄰
    之桃園市○○街九一號房屋目前由被告二人居住，兩造比鄰而居，目前原告所有
    之前述房屋二、三樓之陽台排水孔均遭水泥堵塞等事實，為被告所不爭執，並業
    據原告提出照片等件為證，故堪信原告此部份主張為真實。
四、至原告主張前開堵塞之排水孔係遭被告二人共同傾倒水泥所致，此為被告所否認
    。經查：兩造房屋相鄰，被告有一鐵梯橫豎於兩造房屋間，此有原告所提之照片
    附卷可查，然依據該鐵梯設立位置觀之，即便人站立於鐵梯頂端，因鐵梯設有柵
    欄，且至三樓陽台尚有一段距離，若欲將水泥強灌於三樓陽台仍具有相當之困難
    性，若欲將水泥強灌於二樓陽台則屬不可能。再原告在二樓陽台旁有被告之塑膠
    遮雨棚緊鄰，若欲站立其上將水泥強倒於原告二樓陽台則亦有一定之困難性，因
    該遮雨棚是否能承載被告之重量仍有所疑問，故原告尚須進一步舉證，不得單以
    兩造房屋緊鄰即遽推論被告二人有前揭侵權行為。再原告請求傳訊之證人廖坤忠
    到庭證稱：其只知悉原告房屋水管遭堵塞淹水，但不知是何人造成的，也沒有聽
    到任何人承認有前開侵權行為（見本院九十年四月二十五日之言詞辯論筆錄）。
    又證人許旺興到庭證稱：「原告的排水管被水泥塞住，我沒有看見是誰把水泥灌
    上去，我聽到被告與原告在吵架，被告質疑原告我倒什麼牌子的水泥你知道嗎」
    、「我在樓上做事時有聽到隔壁太太（即被告乙○○）有講說我把你倒水泥，你
    告我沒有關係，我只聽到這句話，她沒有很明確承認水泥是她倒的，我要走的時
    候，她又說我用什麼水泥，你知道嗎」（見本院九十一年一月二日之言詞辯論筆
    錄），然證人許旺興乃受僱修理水管之工人，當時其正在修理，故並未全程參與
    兩造間之對話，由其證詞可知其聽聞者乃對話之片段，故光以證人之證詞實無法
    知悉兩造當時對話之全文，進而探知被告乙○○前述話語之真意為何，故自不得
    光以證人所聽聞對話之片段斷章取義認被告乙○○曾自認有前揭侵權行為。末證
    人呂惠貞即原告之女兒到庭證稱：「我沒有親眼看到，被告當場承認有倒水泥，
    我有聽到乙○○用台語說就是我做的，你能拿我怎麼樣，水泥是什麼牌子的，你
    知道嗎」（見本院九十一年一月二日之言詞辯論筆錄），證人呂惠貞為原告之女
    兒，與本事件具有利害關係，其證詞難免有偏頗之虞，故證詞是否可採已令人生
    疑，況即便被告乙○○有前述之話語，因證人呂惠貞所述亦僅為對話之片段，單
    以該對話實無法判斷被告乙○○前揭話語究為挑釁之詞亦或自認之詞，故前述證
    人之證詞均尚無法證明被告乙○○有前揭不法侵害行為。末原告對於被告甲○○
    部分並無任何舉證，僅以被告甲○○與乙○○為鄰居，即為如上之推斷。然本院
    認即便原告所有房屋之二、三樓陽台遭人強倒水泥堵塞，該行為人有可能為被告
    之其他家屬，亦有可能為其他第三人，既存有如此殊多可能性，則實不能光以兩
    造為鄰居遽論該不法行為係被告二人所為，綜上所述，原告對於被告二人共同強
    倒水泥至原告房屋之二、三樓陽台，造成原告房屋排水系統受損等情並無法舉證
    以實其說，故其請求被告連帶賠償損害九十三萬元，並無所據，應予駁回之。
五、假執行之宣告：原告既受敗訴之判決，其假執行之聲請失所附麗，併予駁回之。
六、據上論結：本件原告之訴為無理由，爰依民事訴訟法第七十八條之規定，判決如
    主文。
中　　　華　　　民　　　國　　九十一　　年　　　二　　　月　　二十七　　日
                              臺灣桃園地方法院民事第二庭
~B法　　　官　田玉芬
右為正本係照原本作成
如對本判決上訴須於判決送達後廿日內向本院提出上訴狀
中　　　華　　　民　　　國　　九十一　　年　　　二　　　月　　二十七　　日
~B書　記　官　羅文
